# 请教陈版主，少数股东权益验证的问题

提问人：renpc0428 时间：2021-10-08 10:33:05
请教陈版主，某公司合并范围内子公司较多，且涉及层层控股和交叉控股的问题，在编制合并报表时，少数股东权益的余额，是否应等于各层级的子公司单体报表中站在集团角度的立场下，归属集团外部的股东的权益之和？（假设不存在合并对价分摊）

回答人：chenyiwei
理论上可以这样理解。
需要注意的是：如果涉及子公司之间的互相投资，则子公司之间互相投资的投资成本部分不会增加整个合并集团的权益总额，也不影响少数股东权益金额。
因子公司之间互相投资，作为投资方的子公司为集团的非全资子公司时，该投资方子公司在被投资方的投资后净利润和其他综合收益变动中所享有的份额会有一部分间接归属于外部少数股权，这部分金额会影响合并报表层面的少数股东权益金额。